臺灣嘉義地方法院刑事判決
111年度易字第169號
                                      111年度易字第246號
                                      111年度易字第261號
公  訴  人  臺灣嘉義地方檢察署檢察官
被      告  許家榮




上列被告因竊盜案件，經檢察官提起公訴（111年度偵字第2438
、2626、4233、4530號）及追加起訴（111年度偵字第5094、509
5號），本院判決如下：
    主    文
許家榮犯附表「主文」欄所示之罪，均累犯，各處附表「主文」
欄所示之主刑與沒收。
    犯罪事實
一、許家榮因為缺錢花用，竟分別意圖為自己不法之所有，基於
    侵入住宅竊盜之犯意，為附表編號1至5「犯罪事實」欄所示
    之犯行，及基於踰越窗戶竊盜之犯意，為附表編號6「犯罪
    事實」欄所示之犯行。嗣因附表「被害人/告訴人」欄所示
    之人發現遭竊報警處理，經警循線查悉上情。
二、案經郭其昌、郭秀、陳尹論訴由嘉義市政府警察局第二分局
    ，及嘉義市政府警察局第一分局報告臺灣嘉義地方檢察署檢
    察官偵查起訴及追加起訴。
    理    由
壹、程序事項：   
    按於第一審辯論終結前，得就與本案相牽連之犯罪或本罪之
    誣告罪，追加起訴，刑事訴訟法第265條第1項定有明文。而
    所謂相牽連案件，依刑事訴訟法第7條規定，包括一人犯數
    罪者、數人共犯一罪或數罪者、數人同時在同一處所各別犯
    罪者、犯與本罪有關係之藏匿人犯、湮滅證據、偽證、贓物
    各罪者。查被告許家榮等前因涉嫌竊盜案件，先經臺灣嘉義
    地方檢察署檢察官以111年度偵字第2438、2626號案件提起
    公訴，由本院以111年度易字第169號案件進行審理，其後因
    被告另涉犯其他竊盜案件，再經臺灣嘉義地方檢察署檢察官
    以111年度偵字第4233、4530號案件提起公訴，由本院以111
    年度易字第246號案件進行審理，嗣被告復因另涉犯竊盜案
    件，經臺灣嘉義地方檢察署檢察官以被告此部分所涉案件，
    與本院111年度易字第246號案件具有被告1人犯數罪之相牽
    連案件關係，於本院111年度易字第246號案件言詞辯論終結
    前，以111年度偵字第5094、5095號等追加起訴，經核程序
    尚無不合，本院自應併予審理。   
貳、證據能力：   
    被告就本案下列引用之證據，均表示無意見而得作為判斷之
    依據（見111年度易字第169號卷第213頁），且查：
一、被告自白之證據能力：
    被告就其本案被訴犯行所為自白，並未主張有遭受任何不正
    方法，復無事證足認該等自白係受到任何不正方法而來，倘
    經與本案其他事證互佐而得認與事實相符，均得為證據。
二、被告以外之人於審判外陳述之證據能力：    
    被告以外之人於審判外之陳述，雖均係傳聞證據，惟當事人
    對於該等證據之證據能力均表示無意見，經本院審酌該等證
    據資料製作時之情況，並無違法不當及證明力明顯過低之瑕
    疵，以之作為證據應屬適當，依刑事訴訟法第159條之5規定
    ，認該等證據資料有證據能力。
三、非供述性質證據之證據能力：   
    其餘非供述性質之證據，均與本案犯罪事實具有關聯性，且
    無事證足認係實施刑事訴訟程序之公務員違背法定程序而取
    得，並無依法應予排除之情事，均得作為證據。
參、實體認定：
一、上開犯罪事實，除經被告於警詢、本院訊問、審理中自白不
    諱（見嘉市警二偵字第1110001217號卷第2至3頁；嘉市警二
    偵字第1110001607號卷第2至3頁；嘉市警二偵字第11100026
    75號卷第2至4頁；嘉市警一偵字第1110002402號卷第2至3頁
    ；嘉市警二偵字第1110003257號卷第2至3頁；嘉市警二偵字
    第1110003272號卷第2至3頁；111年度易字第169號卷第146
    、213、220頁），並分別有下列證據可佐：
  ㈠附表編號1之事實，有證人即被害人吳威廷（見嘉市警二偵字
    第1110001607號卷第8至9頁）、證人潘雨柔（見嘉市警二偵
    字第1110001607號卷第12至13頁）之證述可佐，且有監視器
    畫面截圖可參（見嘉市警二偵字第1110001607號卷第15至17
    頁）。
  ㈡附表編號2之事實，有證人即告訴人郭其昌之證述可佐（見嘉
    市警二偵字第1110001217號卷第7至8頁；111年度易字第169
    號卷第228頁），且有監視器畫面截圖可參（見嘉市警二偵
    字第1110001217號卷第13至15頁）。
  ㈢附表編號3之事實，有證人即告訴人郭秀之證述可佐（見嘉市
    警二偵字第1110002675號卷第8至11頁），且有監視器畫面
    截圖可參（見嘉市警二偵字第1110002675號卷第14至16頁）
    。
  ㈣附表編號4之事實，有證人即被害人李勝雨之證述可佐（見嘉
    市警一偵字第1110002402號卷第5至6頁），且有現場照片與
    監視器畫面截圖可參（見嘉市警一偵字第1110002402號卷第
    12至21頁）。
  ㈤附表編號5之事實，有證人即被害人郭其昌之證述可佐（見嘉
    市警二偵字第1110003257號卷第8至10頁），且有監視器畫
    面截圖、現場照片可參（見嘉市警二偵字第1110003257號卷
    第13至17頁）。
  ㈥附表編號6之事實，有證人即告訴人陳尹論之證述可佐（見嘉
    市警二偵字第1110003272號卷第8至9、11至12頁；111年度
    易字第169號卷第225至227頁），且有監視器畫面截圖、現
    場照片可參（見嘉市警二偵字第1110003272號卷第14至17頁
    ）。
二、綜上所述，被告上開任意性自白分別有前開事證互佐，堪認
    屬實，被告上開犯行均堪認定，應予論罪科刑。
肆、論罪科刑：   
一、核被告就附表編號1至5所為，均係犯刑法第321條第1項第1
    款之侵入住宅竊盜罪，另附表編號6所為，則係犯同條項第2
    款之踰越窗戶竊盜罪。被告就附表編號1至6所犯各罪，各次
    犯行時間均截然可分，侵害之法益也彼此互異，彼此間並無
    實質上一罪或裁判上一罪之關係，應予分論併罰。
二、公訴意旨與追加起訴意旨，均主張被告本案所為均構成累犯
    ，且被告屢屢以類似手法犯相同罪質之竊盜罪，具有特別惡
    性，對刑罰反應力薄弱，而認應依法加重其刑，並提出刑案
    資料查註紀錄表等為佐。經查：   
  ㈠被告①因竊盜案件，經本院以106年度易字第122號判決處有期
    徒刑8月（共3罪）、7月（共2罪）、5月確定，②又因竊盜案
    見，經本院以106年度易字第311號判決處有期徒刑5月、4月
    （共2罪）、3月確定，③又因竊盜案件，經本院以109年度易
    字第137號判決處有期徒刑1年確定，④再因竊盜案件，經本
    院以109年度易字第10號判決處有期徒刑4月、6月、7月確定
    ，⑤復因竊盜案件，經本院以109年度嘉簡字第138號判決處
    有期徒刑4月確定，上開①至③之罪刑與④、⑤之罪刑，復分別
    經本院以109年度聲字第539號裁定應執行有期徒刑3年3月及
    109年度聲字第305號裁定應執行有期徒刑1年6月確定，其後
    入監接續執行上開徒刑及另案經判處應執行罰金新臺幣（下
    同）17,000元之易服勞役，於110年12月1日出監，有卷附刑
    案資料查註紀錄表可參，且被告於審理時對於上述前案執行
    紀錄也無意見（見111年度易字第169號卷第221頁）。則被
    告於上開有期徒刑執行完畢後5年內故意再犯本案各次法定
    刑為有期徒刑以上之刑之罪，均為累犯。
  ㈡又參酌司法院大法官釋字第775號解釋意旨，被告本案所犯各
    罪，與其前述有其圖刑執行完畢各罪，無論罪名或或是法益
    侵害態樣，均屬相同或具同質性。而被告前案執行於110年1
    2月1日出監後，及至其從事本案犯行間之時間間隔甚短，且
    被告本案數次犯行時間間隔也不久，確實足認被告未因其前
    案經查獲、追訴、審判及執行而知警惕，刑罰反應力薄弱，
    故於前案執行出監後甚短期間內反覆再為本案數次竊盜行為
    。本院審酌上情與被告本案犯罪情節，認為被告本案所犯各
    罪，如各依刑法第47條第1項規定加重法定最低本刑，並無
    上開解釋所稱超過被告各次犯行所應負擔之罪責，或是對於
    被告人身自由造成過度侵害，而有違反罪刑相當原則或比例
    原則之情形。
  ㈢從而，公訴人就被告本案所為均構成累犯及是否加重其刑，
    本院認已盡其舉證與說明、主張責任，是被告本案所犯各罪
    均有依刑法第47條第1項規定加重其刑（包含法定最低本刑
    與最高本刑）之必要。
三、爰以行為人之責任為基礎，並審酌被告為成年人，並非無謀
    生能力，竟僅因缺錢花用而為本案多次加重竊盜犯行，對於
    他人之財產欠缺應有之尊重，所為均非可取。兼衡以被告犯
    後始終坦承犯行及其各次犯罪之情節（包含被告各次犯罪竊
    得財物內容、價值，而被告犯後均未賠償各該被害人或告訴
    人所受損失，被告各次犯罪手段均是徒手為之，尚屬平和等
    ），暨被告自陳智識程度、家庭生活狀況、工作（見111年
    度易字第169號卷第221頁）、其餘前科素行（即除了前述本
    案構成累犯之前科外，被告先前另有多次竊盜犯行遭判處罪
    刑確定）等一切情狀，分別量處如附表「主文」欄所示之刑
    。又數罪併罰之案件，無庸於每一個案判決時定其應執行刑
    ，如待被告所犯數罪全部確定後，於執行時始由檢察官聲請
    法院裁定執行刑，不但能保障被告之聽審權，符合正當法律
    程序，更可提升刑罰之可預測性，減少不必要之重複裁判，
    避免違反一事不再理原則情事之發生（最高法院110年度台
    抗大字第489號裁定意旨參照）。依被告之前案紀錄表，可
    知其另涉犯其他竊盜案件，分別經繫屬其他法院審理中，或
    由檢察官偵查中，而該其他案件與本案可能符合「裁判確定
    前犯數罪」之要件而得定應執行之刑，依上開說明，本院就
    被告所犯本案數罪，爰不予併定其應執行刑，嗣就其所犯數
    罪全部確定後，再由檢察官依法聲請法院裁定應執行刑，以
    保障被告權益及符合正當法律程序要求。
四、公訴意旨另認被告就附表編號1竊取所得之物包含告訴人郭
    其昌之國民身分證，及被告就附表編號6所為包含「徒手破
    壞矮柵欄門鎖」之行為。惟查：
  ㈠證人即告訴人郭其昌於本院審理中證稱：伊後來找到身分證
    了，並沒有不見等語（見111年度易字第169號卷第228頁）
    ，且證人即告訴人郭其昌於本院審理時庭呈之國民身分證上
    「發證日期」確為「民國99年3月8日」（見111年度易字第1
    69號卷第231頁），足認被告於附表編號1竊取所得之物，並
    無告訴人郭其昌之國民身分證。
  ㈡被告於111年4月21日警詢中供稱：伊於111年4月21日凌晨，
    伊步行經過嘉義市○區○○街000號旁「老院子1951」店面，該
    店前院大門是1個矮柵欄，伊用徒手伸入打開鉤子後開門進
    入等語（見嘉市警二偵字第1110003272號卷第2頁）。另證
    人即告訴人陳尹論於審理中證稱：伊所經營餐飲店有1個矮
    柵欄，矮柵欄的高度大約跟證人應訊台的檯面相當，該矮柵
    欄上有1個栓子，就常人身高可以直接跨過病挪動栓子打開
    ，本案發生後，並沒有發現矮柵欄或者上面的栓子有損壞等
    語（見111年度易字第169號卷第225至226頁）。且卷附嘉義
    市政府警察局第二分局111年5月4日嘉市警二偵字第1110003
    272號刑事案件報告書記載犯罪事實為被告「徒手打開上鎖
    之矮柵欄」（見111年度真字第5095號卷第3頁）。從而，堪
    認被告於附表編號6所為，僅是伸手越過高度不高的矮柵欄
    ，並鬆開該矮柵欄上所設固定用之栓子，而後即可順利開啟
    矮柵欄並進入該店前院，而非有何損壞該矮柵欄或矮柵欄上
    的門鎖或栓子。此外，並無任何積極證據足認被告就附表編
    號6竊盜過程中，另有追加起訴意旨所指「徒手破壞矮柵欄
    門鎖」之行為。
  ㈢從而，本案卷存卷證，均難令本院對公訴意旨所指被告於附
    表編號1竊得告訴人郭其昌之國民身分證，與追加起訴意旨
    所指被告於附表編號6行竊過程有「徒手破壞矮柵欄門鎖」
    之行為形成毫無合理懷疑之確信心證，本應就此部分均為被
    告無罪之諭知。然依起訴書與追加起訴書之記載，堪認公訴
    人認如被告確有前述之行為，應與前揭經本院論罪科刑關於
    被告於附表編號1、6所為行為具有實質上一罪之關係，爰由
    本院均不另為無罪之諭知。
伍、沒收之說明：
    被告於附表編號1至6所為各次犯行竊取所得之物，均為其犯
    罪所得，雖未經扣案，也未合法發還與各被害人、告訴人，
    或是由被告向各該被害人、告訴人進行賠償而彌補其等損失
    ，倘被告各次犯罪所得依法宣告沒收或追徵價額，並無刑法
    第38條之2第2項所列之情事，故均應依刑法第38條之1第1項
    、第3項等規定宣告沒收，於全部或一部不能沒收或不宜執
    行沒收時，追徵其價額。
據上論斷，應依刑事訴訟法第299條第1項前段，刑法第321條第1
項第1款、第2款、第47條第1項、第38條之1第1項、第3項，判決
如主文。
本案經檢察官李志明、李昕諭提起公訴及檢察官陳昭廷追加起訴
，由檢察官林津鋒到庭執行職務。
中　　華　　民　　國　　111 　年　　8 　　月　　1 　　日
                  刑事第五庭    法　官　郭振杰
以上正本證明與原本無異。
如不服本判決應於收受判決後20日內向本院提出上訴書狀，並應
敘述具體理由；其未敘述上訴理由者，應於上訴期間屆滿後20日
內向本院補提理由書（均須按他造當事人之人數附繕本）「切勿
逕送上級法院」。告訴人或被害人如對於本判決不服者，應具備
理由請求檢察官上訴，其上訴期間之計算係以檢察官收受判決正
本之日期為準。
中　　華　　民　　國　　111 　年　　8 　　月　　1 　　日
                              書記官  王翰揚

附錄論罪科刑法條：中華民國刑法第321條
犯前條第1項、第2項之罪而有下列情形之一者，處6月以上5年以
下有期徒刑，得併科50萬元以下罰金：
一、侵入住宅或有人居住之建築物、船艦或隱匿其內而犯之。
二、毀越門窗、牆垣或其他安全設備而犯之。
三、攜帶兇器而犯之。
四、結夥三人以上而犯之。
五、乘火災、水災或其他災害之際而犯之。
六、在車站、港埠、航空站或其他供水、陸、空公眾運輸之舟、
    車、航空機內而犯之。
前項之未遂犯罰之。

附表：
編號 被害人/告訴人 犯罪事實 主文 1. 吳威廷 許家榮於111年2月3日凌晨4時17分許，騎乘腳踏車行經嘉義市○區○○路0○0號大樓外，因見該大樓大門未關，乃於同日凌晨4時18分許進入該大樓內，並於同日凌晨4時18分至22分間某時，因發現吳威廷位於上開大樓3樓3之5房居所之大門未上鎖，乃侵入該房間並徒手竊取吳威廷所有並放置在該房間門口處桌上皮夾內之現金2,300元，得手後即步出上開大樓並騎乘腳踏車離去。 許家榮犯侵入住宅竊盜罪，累犯，處有期徒刑捌月。 未扣案之犯罪所得新臺幣貳仟參佰元沒收，於全部或一部不能沒收或不宜執行沒收時，追徵其價額。 2. 郭其昌 許家榮於111年2月4日凌晨0時許，騎乘腳踏車行經郭其昌未於嘉義市○區○○街000號住處前，因見該址大門未關且無人在內，乃侵入郭其昌上址住處並進入郭其昌房間內，徒手竊取郭其昌放置於房間中2個盒子內之現金合計20,700元，得手後即於同日凌晨0時4分許步出郭其昌住處並騎乘腳踏車離去。 許家榮犯侵入住宅竊盜罪，累犯，處有期徒刑拾月。 未扣案之犯罪所得新臺幣貳萬柒佰元沒收，於全部或一部不能沒收或不宜執行沒收時，追徵其價額。 3. 郭秀 許家榮於111年2月14日上午9時許，徒步行經郭秀位於嘉義市○區○○○村00號住處附近，因見郭秀適巧外出，乃於同日上午9時22分前某時許，上前轉動郭秀上址住處大門門把發現未上鎖，繼而侵入郭秀上址住處並徒手竊取郭秀所有之金項鍊1條、金塊2塊與金元寶2個（上開金飾價值據郭秀稱約105,600元）、現金4,400元，得手後步行離去。 許家榮犯侵入住宅竊盜罪，累犯，處有期徒刑壹年貳月。 未扣案之犯罪所得新臺幣肆仟肆佰元、金項鍊壹條、金塊貳塊、金元寶貳個均沒收，於全部或一部不能沒收或不宜執行沒收時，追徵其價額。 4. 李勝雨 許家榮於111年3月14日下午3時23分許，徒步行經嘉義市○區○○街000號大樓前，因見該大樓大門未關，並於同日下午3時41分許在該大樓2樓使用雨傘將監視器鏡頭轉偏後，續之確認該大樓內環境而發現李勝雨位於該大樓3樓307室之居所房門老舊而可輕易開啟門鎖，乃徒手開啟李勝雨上址居所大門門鎖後予以侵入，並竊取李勝雨上址居所房間抽屜與床頭櫃內茶葉罐中所放置現金合計5,800元，得手後伺機步行離去。 許家榮犯侵入住宅竊盜罪，累犯，處有期徒刑捌月。 未扣案之犯罪所得新臺幣伍仟捌佰元沒收，於全部或一部不能沒收或不宜執行沒收時，追徵其價額。 5. 郭其昌 許家榮於111年3月30日凌晨1時40分許，騎乘腳踏車行經郭其昌上址住處外，因見該處大門未關閉且無人在內，遂於同日凌晨1時41分許侵入郭其昌上址住處並徒手竊取郭其昌所有之現金合計400元，得手後旋即步出並騎乘腳踏車離去。 許家榮犯侵入住宅竊盜罪，累犯，處有期徒刑柒月。 未扣案之犯罪所得新臺幣肆佰元沒收，於全部或一部不能沒收或不宜執行沒收時，追徵其價額。 6. 陳尹論 許家榮於111年4月21日凌晨2時23分許，徒步行經嘉義市○區○○街000號旁、陳尹論所經營「老院子1951」店外，因見該店並無營業且無人在內，遂徒手撥開該店外矮柵欄上栓子後，續之開啟該店未上鎖之窗戶後攀爬跨越入內，並徒手竊取該店內收銀機下方抽屜所放置現金合計7,000元得手後，於同日凌晨3時7分許步出店外離去。 許家榮犯踰越窗戶竊盜罪，累犯，處有期徒刑捌月。 未扣案之犯罪所得新臺幣柒仟元沒收，於全部或一部不能沒收或不宜執行沒收時，追徵其價額。